Laís Meuchi

Cuiabá - Mato Grosso - Brasil

☑ laismeuchi@gmail.com 📞 +55 65 9 9679 8844 🔗 laismeuchi.github.io

in laismeuchi • laismeuchi

Sobre

Sou formada em Ciência da Computação e atuo na área de TI há mais de 14 anos. Nos últimos anos foquei em conceitos e ferramentas da área de Big Data para Engenharia de Dados, onde tenho aprofundado meus conhecimentos em Python, Spark e Databricks, com o objetivo de contribuir para a otimização de processos de aquisição, tratamento e armazenamento de dados.

Experiência _____

Essa é uma versão resumida das experiências profissionais, caso deseje ver a versão completa basta acessar meu perfil no Linkedin

Engenheira de Dados, Compass.uol

Dez 2024 – Atualmente

- Desenvolvimento e gerenciamento de pipelines de dados no Azure: configuração e manutenção de Data Lakes usando a conta de armazenamento do Azure, implementação de processos de ingestão, transformação e organização de dados seguindo a arquitetura em camadas (bronze, prata, ouro).
- Processamento de dados com Databricks: Desenvolvimento de scripts PySpark e SQL para limpeza, transformação e enriquecimento de dados, garantindo alto desempenho e escalabilidade dos processos.
- Integração de dados de várias fontes: coleta de dados de vários sistemas, aplicação de regras de negócios e entrega de formatos otimizados para equipes de análise e geração de relatórios.

Analista de BI, Governo do Estado de Mato Grosso

Nov 2023 - Nov 2024

- Desenvolvimento e manutenção de painéis do Power BI, garantindo as melhores práticas de storytelling.
- Modelagem dimensional utilizando Star Schema para garantir as melhores práticas do Power BI.
- Desenvolvimento e manutenção de scripts Python para fazer processos ETL, utilizados para obter dados de fontes externas e fazer as transformações necessárias antes de usá-los como fonte do Power BI.

Engenheira de Dados, Amaggi

Jan 2022 - Nov 2023

- Desenvolvimento e manutenção de Data Lake no ambiente Azure utilizando Storage Account para armazenamento e Databricks (PySpark e SQL) para processamento dos dados com arquitetura medalhão.
- Desenvolvimento de pipeline de dados que unem informações de várias fontes, realizando a aplicação das regras de negócios necessárias disponibilizando na camada qold, reduzindo assim o tempo gasto pelos usuários na geração de relatórios que utilizam nas rotinas diárias.
- Criação de jobs no Databricks para execução dos processamentos diários, além de monitorar a execução diária e realizar os ajustes em caso de erro.

Product Owner, Amaggi

Abr 2021 – Jan 2022

- Manutenção e refinamento do backlog de demandas do produto de dados, fazendo o repasse das demandas para os engenheiros de dados.
- Manutenção e refinamento do backlog de demandas do produto de Crédito ao produtor utilizando Azure Boards.
- Alinhamento com os outros times internos sobre integrações e dependências entre os produtos.

Analista de BI, LM Developer

Set 2020 - Nov 2023

- Desenvolvimento e manutenção de painéis do Power BI, garantindo as melhores práticas de storytelling.
- Desenvolvimento e manutenção de scripts Python que realizada o processo de extração de dados de fontes públicas.
- Desenvolvimento e manutenção de scripts SQL, em banco MySQL, utilizados para o processo de ETL do Data Warehouse dos clientes.

Education _____

FATEC SENAI MT, MBA em Gestão de Projetos

Set 2019 - Set 2021

Universidade Federal de Mato Grosso, Especialização em Banco de Dados

Universidade Federal de São Carlos, Bacharelado em Ciência da Computação

Set 2013 – Set 2015 Jan 2007 – Dez 2010

Certificações _____

Databricks Certified Data Engineer Associate - Databricks

Fabric Data Engineer Associate (DP-700) - Microsoft

Azure Data Engineer Associate (DP-203) - Microsoft

Azure Data Fundamentals (DP-900) - Microsoft

Azure Fundamentals (AZ-900)- Microsoft

GitHub Foundations - GitHub

Professional Scrum Master - Scrum.Org

Habilidades _____

Engenharia de Dados: Databricks, Apache Spark, Azure Data Factory, Azure Synapse Analytics, Azure Stream Analytics.

Linguagens de Programação: Python e SQL.

Ferramentas de Business Intelligence: Power BI e Pentaho.

Banco de Dados: SQL Server e MySQL.

Clouds: foco em Azure, com conhecimento básico de AWS e GCP.

CI/CD: Git, GitHub e Azure DevOps.

Gestão de Projetos: metodologias ágeis e Scrum.

Idiomas _____

Inglês: nível avançado.